最高法院刑事判決　　　　　　　　　 110年度台上字第6019號
上　訴　人　林志忠


上列上訴人因違反毒品危害防制條例等罪案件，不服臺灣高等法
院臺中分院中華民國110年5月24日第二審判決（110 年度上訴字
第395號，起訴案號：臺灣彰化地方檢察署109年度偵字第5834號
），提起上訴，本院判決如下：
    主  文
上訴駁回。
    理  由
一、按刑事訴訟法第377 條規定，上訴於第三審法院，非以判決
    違背法令為理由，不得為之。是提起第三審上訴，應以原判
    決違背法令為理由，係屬法定要件，且必須依據卷內訴訟資
    料為具體之指摘，並足據以辨認原判決已具備違背法令之形
    式者，始屬相當。本件原審綜合全案證據資料，本於事實審
    法院之推理作用，認定上訴人林志忠有如原判決事實欄所載
    ，即其附表（下稱附表）一至三所示，與「馬那」共同販賣
    第二級毒品甲基安非他命共19次之犯行，因而維持第一審論
    處上訴人如附表一至三所示修正前毒品危害防制條例第4 條
    第2 項之販賣第二級毒品19罪刑，並諭知相關之沒收、追徵
    ，暨就其所處有期徒刑部分，定其應執行有期徒刑4年6月之
    判決，而駁回上訴人之第二審上訴，已詳述其憑以認定之證
    據及理由，核其所為之論斷，俱有卷存證據資料可資覆按，
    從形式上觀察，原判決尚無足以影響其判決結果之違背法令
    情形存在。
二、上訴意旨略以：上訴人因扶養父親、繼母，迫於經濟壓力，
    始為本案犯行，所犯販賣第二級毒品各罪，次數及對象非多
    ，價低量微，時間不長，僅係代為跑腿賺取微薄利益，非長
    期、大量販賣毒品之大盤交易者或毒梟，惡性及情節應較輕
    微，犯後已坦承犯行，有正當工作，生活正常，應依刑法第
    59條規定酌減其刑。伊素行良好，請審酌刑法第57條各款情
    形，從輕量刑，並定較輕之應執行刑等語。
三、惟刑法第59條關於犯罪之情狀顯可憫恕，認科以最低度刑，
    仍嫌過重者，得酌量減輕其刑之規定，乃法院得依個案情節
    自由裁量之事項。又此所謂法定最低度刑，固包括法定最低
    本刑；惟遇有其他法定減輕之事由者，則應係指適用其他法
    定減輕事由減輕其刑後之最低度刑而言。而刑之量定（含定
    應執行刑），亦同屬法院得依職權自由裁量之事項，苟於量
    刑時，已以行為人之責任為基礎，並斟酌刑法第57條各款所
    列一切情狀，在法定刑度之內予以裁量，又未濫用其職權，
    所量之刑亦無違反公平、比例、罪刑相當及不利益變更禁止
    原則者，即不得遽指為違法。原判決已說明：上訴人販賣第
    二級毒品牟利，對社會治安及國人身心之戕害非淺，客觀上
    並無何可堪憫恕之情形。況上訴人業依修正前毒品危害防制
    條例第17條第2 項規定減輕其刑，亦無情輕法重之情形，因
    認上訴人已無再依刑法第59條規定酌減其刑之必要。並敘明
    第一審量刑時已以上訴人之責任為基礎，審酌刑法第57條各
    款所列情狀，就其各次犯行分別量處如附表一至三所示之刑
    ，並參酌各項定應執行刑因素，定其應執行有期徒刑4年6月
    ，核均未逾法定刑度之範圍（即法律之外部性界限），亦與
    比例、公平、罪刑相當原則（即法律之內部性界限）無違，
    並無濫用裁量職權，應予維持之理由（見原判決第8、9至10
    頁），核無不當，且已予大量之恤刑減讓（宣告刑3年8月有
    18罪，3年6月1罪，僅定應執行4年6 月），自不得任意指為
    違法。上訴意旨並未依據卷內資料具體指摘原判決究有如何
    違背法令之情形，徒就原審量刑職權之適法行使，再事爭執
    ，顯不足據以辨認原判決已具備違背法令之形式。揆之首揭
    說明，其上訴為違背法律上之程式，應予駁回。
據上論結，應依刑事訴訟法第395條前段，判決如主文。
中    華    民    國   110    年    11    月    11    日
                  刑事第四庭審判長法  官  林  立  華  
                                  法  官  謝  靜  恒  
                                  法  官  林  瑞  斌  
                                  法  官  李  麗  珠  
                                  法  官  王  敏  慧  
本件正本證明與原本無異
                                  書記官
中    華    民    國   110    年    11    月    18    日